【裁判字號】    89,易,204
【裁判日期】    890229
【裁判案由】    竊盜
【裁判全文】
臺灣高雄地方法院刑事判決                          八十九年度易字第二四號
    公  訴  人  臺灣高雄地方法院檢察署檢察官
    被      告  乙○○
                甲○○
右列被告因竊盜案件，經檢察官提起公訴（八十八年度偵字第二九三九二號），本院
判決如左：
    主  文
乙○○共同於夜間侵入住宅竊盜，累犯，處有期徒刑拾月。
甲○○共同於夜間侵入住宅竊盜，處有期徒刑拾月。
    事  實
一、乙○○曾有違反懲治走私條例、麻醉藥品管理條例、肅清煙毒條例及竊盜等前科
    ，最近一次係於民國八十四年一月十六日因違反肅清煙毒條例案件，經本院判處
    有期徒刑三年六月確定，於八十七年四月二十五日假釋期滿執行完畢，仍不知悔
    改；另甲○○亦曾有竊盜、違反麻醉藥品管理條例、施用毒品等前科，現因違反
    麻醉藥品管理條例、竊盜案件，經本院分別判處有期徒刑四月、六月確定，經裁
    定定其應執行刑為有期徒刑九月，另因違反肅清煙毒條例等案件，經分別判處有
    期徒刑二年六月、二年八月確定，嗣經裁定應執行有期徒刑四年八月，於七十九
    年十月十六日入監執行，於八十一年間假釋出獄，後又經裁定撤銷假釋，於八十
    四年十月二十三日接續前案執行殘刑有期徒刑一年七月十六日於八十三年六月七
    日，又因施用毒品案件，經本院判處有期徒刑四年確定，接續前案執行，於八十
    七年三月十一日假釋，應於八十九年十二月三十日假釋期滿，嗣於假釋期間猶不
    知悔改（不構成累犯），其等二人於八十八年十二月一日夜間七時許，由甲○○
    騎乘車號不詳之機車後載乙○○，行經高雄市前鎮區○○○路二二三巷九號涂潘
    玉惠住宅（一樓作為魚翅加工廠，二樓為住家），見該址一樓魚翅加工廠已打烊
    ，竟共同基於意圖為自己不法之所有，趁無人之際，打開鐵捲門侵入屋內，竊取
    涂女所有置放於該址之魚翅一箱，得手後，旋為涂女下樓發現大聲喊叫，甲○○
    聞聲迅即奪門而出，並將竊得之魚翅乙箱（價值新台幣一萬九千六百五十元）載
    走逃離現場，乙○○則遭涂女與其鄰居合力於當場逮獲。
二、案經高雄市政府警察局前鎮分局移送臺灣高雄地方法院檢察署檢察官偵查起訴。
    理  由
一、訊之被告乙○○及甲○○二人均矢口否認涉有前揭犯行，被告乙○○辯稱：於八
    十八年十二月一日當天，是甲○○騎車載伊至案發地點，甲○○說要入被害人家
    中找朋友而伊跟隨甲○○後面進入屋內，伊完全不知情云云；被告甲○○則辯稱
    ：於八十八年十二月一日當日，渠確實進該屋內找朋友，乙○○跟渠一起進去，
    乙○○完全不知情，渠進屋後未找到朋友，於離去時並未搬走魚翅云云。
二、經查：右揭犯罪事實，業據被告乙○○於警訊時及偵訊中坦承不諱，核與被害人
    涂潘玉惠於警偵訊及審理中指述之失竊情節相符。被告乙○○及甲○○雖於本院
    審理時均一致辯稱是甲○○要到上揭地址找朋友云云，惟查：(一)據被告甲○○於
    警訊中供稱：乙○○告訴伊要去找人，伊當時在漁港中路二二三巷九號門外，等
    待乙○○出來等語，嗣於本院審理中則辯稱：當日伊確實是進入屋內找朋友，乙
    ○○跟伊一起進入等語，前後供述已然不符。(二)據被告甲○○警訊時供述：伊聽
    到被害人大聲叫抓賊時，便立刻騎機車逃逸，沒有等乙○○之語，則衡諸常情，
    被告二人若是進入上址去找朋友，則於進入屋內後見屋內友人不在時，理應向該
    處屋主詢問友人何在才是，惟被告甲○○非但未為如此，反於見到屋主涂潘玉惠
    下樓時，棄同行之被告乙○○不顧，隨即自行騎乘機車離去，顯有違一般常情。
    證諸被告甲○○於偵訊中供稱：乙○○有提議偷，但尚未偷到之語，足徵被告乙
    ○○於警訊時所為自白，核與事實相符，自可採為論罪之依據。被告二人所辯上
    開情詞，核屬事後卸責之詞，均不足為採。事證明確，被告二人犯行洵堪認定。
二、查高雄市前鎮區○○○路二二三巷九號房屋一樓為魚翅加工廠，二樓為住家，此
    情已據被害人涂潘玉惠陳明在卷，嗣於該魚翅加工廠打烊後，該棟房屋整體上應
    視為住宅，被告二人於夜間侵入該屋一樓行竊，核其二人所為，均係犯刑法第三
    百二十一條第一項第一款之於夜間侵入住宅竊盜罪。被告二人間，有犯意之聯絡
    及行為之分擔，均為共同正犯。被告乙○○曾於八十四年一月十六日因違反肅清
    煙毒條例案件，經本院判處有期徒刑三年六月確定，於八十七年四月二十五日假
    釋期滿執行完畢之事實，有臺灣高雄地方法院檢察署刑案資料查註紀錄表在卷足
    憑，其於有期徒刑執行完畢後五年以內再犯本件有期徒刑以上之罪，為累犯，應
    依法加重其刑至二分之一。審酌被告二人前均有竊盜前科，被告甲○○現仍在假
    釋期間，有臺灣高雄地方法院檢察署刑案資料查註紀錄表附卷可按，卻又再犯本
    件竊盜犯行，足見被告二人均無悔意，被害人因之所生損害，及被告二人犯後態
    度等一切情狀，分別量處如主文所示之刑。
據上論斷，應依刑事訴訟法第二百九十九條第一項前段，刑法第二十八條、第三百二
十一條第一項第一款、第四十七條，判決如主文。
中      華      民      國      八十九      年    二    月    二十九    日
                                    臺灣高雄地方法院刑事第三庭
                                        法  官  黃  三  友
右正本證明與原本無異。
如不服本判決應於送達後十日內向本院提出上訴狀。
                                        書記官  盧  雅  婷
中      華      民      國      八十九      年    三    月      一      日
附錄本判決之論罪法條：
刑法第三百二十一條第一項第一款
犯竊盜罪而有左列情形之一者，處六月以上五年以下有期徒刑：
一、於夜間侵入住宅或有人居住之建築物、船艦或隱匿其內而犯之者。


司法院資訊處製作；財團法人民間司法改革基金會備份。
